【裁判字號】    98,易,200
【裁判日期】    980825
【裁判案由】    違反毒品危害防制條例
【裁判全文】
臺灣花蓮地方法院刑事判決                98年度易字第200號
公  訴  人  臺灣花蓮地方法院檢察署檢察官
被      告  甲○○
                    （另案
上列被告因違反毒品危害防制條例等案件，經檢察官提起公訴（
98年度偵字第1774號、98年度毒偵字第303 號），被告於準備程
序中為有罪之陳述，經本院裁定改行簡式審判程序後，判決如下
：
    主  文
甲○○持有第一級毒品，累犯，處有期徒刑月，如易科罰金，
以新臺幣壹仟元折算壹日，扣案第一級毒品海洛因壹包（淨重零
點零柒公克）沒收銷燬之；又施用第二級毒品，累犯，處有期徒
刑伍月，如易科罰金，以新臺幣壹仟元折算壹日，扣案第二級毒
品安非他命陸包（合計毛重壹點玖陸公克）沒收銷燬之。應執行
有期徒刑陸月，如易科罰金，以新臺幣壹仟元折算壹日，扣案第
一級毒品海洛因壹包（淨重零點零柒公克）、第二級毒品安非他
命陸包（合計毛重壹點玖陸公克）均沒收銷燬之。
    事  實
一、甲○○前曾於民國94年間因毒品案件，經本院判處有期徒刑
    6月，復於95年間因贓物案件，經本院判處有期徒刑3月，嗣
    經裁定定其應執行有期徒刑8月確定，於95年11月15 日期滿
    執行完畢。詎仍不知悔改，(一)明知海洛因為毒品危害防制條
    例列管之第一級毒品，仍於98年4月8日，向真實姓名年籍不
    詳綽號「阿發」之男子，以新臺幣1,000 元代價，購入海洛
    因1包（淨重0.07 公克）而持有之；(二)又基於施用第二級毒
    品安非他命之犯意，於98年4月9日中午某時許，在花蓮縣花
    蓮市某朋友住處，施用第二級毒品安非他命1 次。嗣經警於
    98年4月9日17時30分許，在花蓮縣花蓮市○○路與中山路口
    查獲，並扣得第一級毒品海洛因1包（淨重0.07 公克）、第
    二級毒品安非他命6包（合計毛重1.96 公克），而甲○○為
    警採尿送驗結果，呈甲基安非他命陽性反應，而查知上情。
二、案經花蓮縣警察局吉安分局報告臺灣花蓮地方法院檢察署檢
    察官偵查起訴。
    理  由
一、上揭犯罪事實，業據被告甲○○於警詢、偵查中及本院審理
    時坦承不諱。而被告經警採尿送往慈濟大學濫用藥物檢驗中
    心檢驗結果，呈甲基安非他命陽性反應，有慈濟大學濫用藥
    物檢驗中心檢驗總表在卷可稽。又扣案之白色粉末1 包，經
    送往法務部調查局濫用藥物實驗室鑑定結果，確為第一級毒
    品海洛因，淨重0.07公克等情，亦有該實驗室98年5月6日調
    科壹字第09823014250 號鑑定書附卷可稽；另有扣案之第二
    級毒品安非他命6 包為證，足認被告自白與事實相符，自應
    依法論科。
二、核被告所為，係犯毒品危害防制條例第10條第2 項之施用第
    二級毒品罪及同法第11條第1 項之持有第一級毒品罪。被告
    施用前後持有第二級毒品安非他命之低度行為，應為施用之
    高度行為所吸收，不另論罪。被告所犯上開2 罪，犯意各別
    ，行為互殊，應予分論併罰。查被告前曾於94年間因毒品案
    件，經本院判處有期徒刑6月，復於95 年間因贓物案件，經
    本院判處有期徒刑3月，嗣經裁定定其應執行有期徒刑8月確
    定，於95年11月15日期滿執行完畢，有臺灣高等法院被告前
    案紀錄表在卷可憑，被告受有期徒刑執行完畢後，5 年以內
    故意再犯本件有期徒刑以上之罪，為累犯，應依刑法第47條
    第1 項規定加重其刑。爰審酌被告已有多次毒品前科，素行
    非佳，又再次持有及施用毒品，犯罪之目的、動機、手段，
    及犯罪後坦承犯行等一切情狀，分別量處如主文所示之刑，
    並定其應執行刑，及諭知易科罰金之折算標準。扣案之海洛
    因1包（淨重0.07公克）、安非他命6包（合計毛重1.96公克
    ），均應依毒品危害防制條例第18 條第1項之規定，宣告沒
    收銷燬之。
據上論斷，應依刑事訴訟法第273條之1第1項、第299 條第1項前
段，毒品危害防制條例第10條第2項、第11條第1 項、第18條第1
項前段，刑法第11條前段、第47條第1項、第41條第1項前段、第
51條第5款，判決如主文。
本案經檢察官孫源志到庭執行職務。
中    華    民    國    98    年     8    月    25    日
                  刑事第二庭    法  官  林恒祺
以上正本證明與原本無異。
如不服本判決應於收受送達後10日內向本院提出上訴書狀，並應
敘述具體理由。其未敘述上訴理由者，應於上訴期間屆滿後20日
內向本院補提理由書 (均須按他造當事人之人數附繕本) 「切勿
逕送上級法院」。
中    華    民    國    98    年    8     月    25    日
                                書記官
附錄本判決論罪之法律條文：
毒品危害防制條例第10條
施用第一級毒品者，處 6 月以上 5 年以下有期徒刑。
施用第二級毒品者，處 3 年以下有期徒刑。
毒品危害防制條例第11條
持有第一級毒品者，處 3 年以下有期徒刑、拘役或新臺幣 5 萬
元以下罰金。
持有第二級毒品者，處 2 年以下有期徒刑、拘役或新臺幣 3 萬
元以下罰金。
持有專供製造或施用第一、二級毒品之器具者，處1 年以下有期
徒刑、拘役或新臺幣1萬元以下罰金。
持有毒品達一定數量者，加重其刑至二分之一，其標準由行政院
定之。
毒品危害防制條例第18條
查獲之第一、二級毒品及專供製造或施用第一、二級毒品之器具
，不問屬於犯人與否，均沒收銷燬之；查獲之第三、四級毒品及
製造或施用毒品之器具，無正當理由而擅自持有者，均沒入銷燬
之。但合於醫藥、研究或訓練之用者，得不予銷燬。
前項合於醫藥、研究或訓練用毒品或器具之管理辦法，由法務部
會同行政院衛生署定之。


司法院資訊處製作；財團法人民間司法改革基金會備份。
